臺灣桃園地方法院刑事判決
                                   111年度審原易字第49號
公  訴  人  臺灣桃園地方檢察署檢察官
被      告  宋京哲


上列被告因侵占等案件，經檢察官追加起訴（111 年度少偵字第
20號），本院判決如下：
    主  文
本件追加起訴公訴不受理。
    理  由
一、追加起訴意旨詳如追加起訴書所載（如附件）。
二、按起訴之程式違背規定者，應諭知不受理之判決，並得不經
    言詞辯論為之，刑事訴訟法第303 條第1 款、第307 條分別
    定有明文；又依刑事訴訟法第265 條第1 項規定，於第一審
    辯論終結前，得就與本案相牽連之犯罪或本罪之誣告罪，追
    加起訴。此係就與已經起訴之案件並無單一性不可分關係之
    相牽連犯罪（指刑事訴訟法第7 條所列案件），在原起訴案
    件第一審辯論終結前，追加獨立之新訴，蓋二者之當事人或
    證據多共通，藉與本案之程序合併進行以求訴訟經濟，故追
    加起訴限於第一審辯論終結前為之，始得有效達此目的，此
    為其訴訟合法之要件，自應優先審查。檢察官既捨一般起訴
    方式而選擇以追加起訴之方式為之，自應受此時間要件之拘
    束，違反上開規定而追加起訴，其追加起訴之程式違背規定
    ，應諭知不受理之判決（最高法院106 年台上字第921 號判
    決意旨可供參照）。
三、經查，追加起訴意旨以被告乙○○所犯本案與另案被告陳洛鈞
    經臺灣桃園地方檢察署檢察官以110 年度偵緝字第1215號、
    第1216號偵查終結提起公訴之案件（即本院110 年度審原易
    字第144 號案件，下稱前案），具刑事訴訟法第7 條第2款
    之數人共犯一罪之相牽連關係，而於民國111 年2 月24日就
    本案偵查終結追加起訴，並於111 年4 月6 日繫屬於本院等
    節，有臺灣桃園地方檢察署檢察官111 年度少偵字第20號追
    加起訴書、111 年3 月30日丁○維行111 少偵20字第1119035
    321號函上本院收狀戳附卷為憑（見本院卷第5 至10頁）。
    惟查，追加起訴意旨所指前案業因另案被告陳洛鈞於準備程
    序中就被訴事實為有罪之陳述，經本院裁定由受命法官獨任
    依簡式審判程序審理，並於111 年3 月16日言詞辯論終結，
    定於111 年5 月4 日宣判等節，業據本院核閱相關案卷查閱
    屬實。從而，本案追加起訴既於前案言詞辯論終結後始繫屬
    於本院，追加起訴之程式即屬違背規定，按上說明，爰不經
    言詞辯論，逕諭知不受理之判決。
四、據上論斷，應依刑事訴訟法第303 條第1 款、第307 條，判
    決如主文。
中　　華　　民　　國　　111 　年　　5 　　月　　16　　日
                  刑事審查庭    審判長法  官  劉美香
                                      法  官  陳俐文
                                      法  官  呂曾達
以上正本證明與原本無異。
如不服本判決應於收受判決後20日內向本院提出上訴書狀，並應
敘述具體理由。其未敘述上訴理由者，應於上訴期間屆滿後20日
內向本院補提理由書(均須按他造當事人之人數附繕本)「切勿逕
送上級法院」。 
         　　　　　　　　　　　　　　　書記官　楊淨雲
中　　華　　民　　國　　111 　年　　5 　　月　　16　　日
附件：
臺灣桃園地方檢察署檢察官追加起訴書
                                     111年度少偵字第20號
　　被　　　告　乙○○　男　20歲（民國00年0月00日生）
　　　　　　　　　　　　住桃園市○○區○○街00號4樓
　　　　　　　　　　　　國民身分證統一編號：Z000000000號
上列被告因侵占等案件，業經偵查終結，因與貴院審理之110年
度審原易字第144號案件（本署110年度偵緝字第1215號等提起公
訴），屬數人共犯一罪之相牽連案件，認宜追加起訴，茲將犯罪
事實及證據並所犯法條分敘如下：
　　　　犯罪事實
一、乙○○自民國108年3月起至同年4月間，在丙○○所經營址設桃
    園市○○區○○○路00號甲○○○○○○○○（下稱全家超商）從事工讀
    生工作，並擔任全家超商正式員工陳洛鈞（所涉業務侵占等
    罪嫌業經提起公訴）之助理工作，於陳洛鈞執勤時段，協助
    陳洛鈞一同負責全家超商之銷售工作，為從事業務之人。詎
    乙○○於任職全家超商期間，竟與陳洛鈞共同為以下犯行：
  ㈠乙○○於108年3月27日至同年4月16日間，在全家超商工作時，
    與陳洛鈞共同意圖為自己不法之利益，基於以不正方法由收
    費設備取得財產上不法利益之犯意聯絡，接續使用全家超商
    之代碼繳費機台，列印網路遊戲點數繳費單據約153筆，未
    實際付款即直接刷繳費單據條碼讓全家超商自動收費設備消
    帳後，而詐得無須付費之財產上不法利益計約新臺幣(下同)
    54萬9,371元。
  ㈡乙○○於108年4月13日凌晨2時25分許，與陳洛鈞在全家超商工
    作時，竟與陳洛鈞共同意圖為自己不法之所有，基於業務侵
    占之犯意，利用職務之便，由乙○○自店內收銀機內拿取所管
    領之現金約30萬元，交付給陳洛鈞置入店內點鈔機點鈔後，
    共同易持有為所有，而予以侵占入己，再由陳洛鈞於同(13)
    日凌晨2時27分許，將該30萬元現金交付給2名進入全家超商
    之真實姓名年籍不詳男子收取，用以償付陳洛鈞之個人債務
    。
二、案經桃園市政府警察局○○分局報告臺灣桃園地方法院少年法
    庭裁定移送本署偵辦。
　　　　證據並所犯法條
一、證據清單及待證事實
編號 證據名稱 待證事實 1 被告於本署109年度調偵緝字第25號案件偵查中之供述 坦承依同案被告陳洛鈞之指示，使用全家超商之代碼繳費機台，列印網路遊戲點數繳費單據約153筆，未實際付款即直接刷繳費單據條碼讓全家超商自動收費設備消帳後，而共同詐得約54萬9,371元利益之事實。 2 證人即告訴人丙○○於警詢及臺灣桃園地方法院少年法庭調查中之證述 全部犯罪事實。 3 證人郭泰佑於警詢時之證述 同案被告陳洛鈞多次未實際付款，即直接刷遊戲點數之繳費單據條碼，讓全家超商自動收費設備銷帳之事實。 4 監視器錄影畫面翻拍照片 被告與同案被告陳洛鈞共同刷繳費單據條碼，及自收銀機內拿取一疊現金後，交付給2名男子之事實。 5 全家便利商店股份有限公司樂高店108年3月27日至108年4月13日代收費用明細表 被告利用擔任全家超商工讀生之機會，盜刷繳費單據條碼之事實。 6 同案被告陳洛鈞簽立之和解書 同案被告陳洛鈞因上開犯行遭告訴人察覺後簽立和解書，請求告訴人不再追究法律責任之事實。 
二、核被告所為，係犯刑法第336條第2項之業務侵占、同法第33
    9條之1第2項之以不正方法自收費設備詐欺得利等罪嫌。被
    告與同案被告陳洛鈞就上揭犯行，有犯意聯絡及行為分擔，
    請論以共同正犯。被告就先後刷繳費單據條碼部分，主觀上
    係基於單一詐欺得利之犯意，持續侵害之法益係屬同一，其
    各自獨立性極為薄弱，依一般社會健全觀念，實無從加以割裂
    評價，在刑法評價上，應視為數個舉動之接續施行，合為包括
    之一行為予以評價，較為合理，應屬接續犯，請論以一罪。被
    告所犯業務侵占及以不正方法自收費設備詐欺得利等罪嫌，
    犯意各別，行為互殊，請予以分論併罰。未扣案之犯罪所得
    請依刑法第38條之1第1項前段、第3項之規定宣告沒收，並
    於全部或一部不能沒收或不宜執行沒收時，追徵其價額。
三、依刑事訴訟法第265條第1項追加起訴。
　　此　致
臺灣桃園地方法院
中　　華　　民　　國　 111　　年　　2 　　月　　24　　日
　　　　　　　　　　　　　　　檢　察　官  戊○○
本件證明與原本無異
中　　華　　民　　國　 111　　年　　3 　　月　　7 　　日
                              書  記  官  李孟儒
所犯法條：
刑法第336條
對於公務上或因公益所持有之物，犯前條第一項之罪者，處一年
以上七年以下有期徒刑，得併科十五萬元以下罰金。
對於業務上所持有之物，犯前條第一項之罪者，處六月以上五年
以下有期徒刑，得併科九萬元以下罰金。
前二項之未遂犯罰之。
刑法第339條之1　
意圖為自己或第三人不法之所有，以不正方法由收費設備取得他
人之物者，處一年以下有期徒刑、拘役或十萬元以下罰金。
以前項方法得財產上不法之利益或使第三人得之者，亦同。
前二項之未遂犯罰之。